臺灣士林地方法院刑事判決　　　　　　　 99年度交訴字第1號
公　訴　人　臺灣士林地方法院檢察署檢察官
被　　　告　黃世忠
選任辯護人　蕭晴旭律師
上列被告因業務過失致死案件，經檢察官聲請簡易判決處刑（98
年度調偵字第336 號），本院士林簡易庭認不得逕以簡易判決處
刑（98年度士交簡字第914 號），移由本院刑事庭依通常程序審
理，本院判決如下：
    主  文
黃世忠無罪。
    理  由
一、公訴意旨略以：被告黃世忠為大有巴士汽車股份有限公司之
    營業大客車司機，平日駕駛營業大客車為業，為從事業務之
    人。於民國97年11月15日晚間11時許，駕駛車牌號碼055-DA
    號之大有巴士營業大客車，沿臺北市○○區○○街373 巷由
    西往東（聲請簡易判決處刑書誤載為由東往西）方向行駛，
    途經臺北市○○區○○街373 巷411 號之前，本應注意行車
    速度，依速限標誌或標線之規定，無速限標誌或標線者，應
    依減速慢行之標誌、標線或號誌指示行駛，該處路面並設有
    減速慢行之標誌，且依當時情形，天候晴朗，夜間有照明，
    路面平坦無缺陷，視距良好，並無不能注意之情事，竟疏未
    注意及此，未減速慢行即貿然通過該處，適有被害人王維晨
    駕駛車牌號碼N6R-953 號重型機車，自對向車道亦未減速行
    經該處，被害人為閃避被告之營業大客車重心不穩失控滑倒
    在地，隨即與機車滑行至對向車道，遭被告駕駛之營業大客
    車撞擊，該營業大客車左前輪並輾過被害人腹部。嗣經警據
    報趕往現場處理，並將被害人送醫急救，仍因腹部挫壓傷引
    發外傷性休克不治死亡。因認被告涉犯刑法第276 條第2 項
    之業務過失致死罪嫌。
二、按被告以外之人於審判外之言詞或書面陳述，除法律有規定
    者外，不得作為證據；又被告以外之人於審判外之陳述，雖
    不符合同法第159 條之1 至第159 條之4 之規定，但經當事
    人於審判程序同意作為證據，法院審酌該言詞陳述或書面陳
    述作成時之情況，認為適當者，亦得為證據；當事人、代理
    人或辯護人於法院調查證據時，知有第159 條第1 項不得為
    證據之情形，而未於言詞辯論終結前聲明異議者，視為有前
    項之同意，刑事訴訟法第159 條第1 項及第159 條之5 分別
    定有明文。本判決下列所引用各該被告以外之人於審判外之
    陳述（包含書面陳述），除後述公務員於職務上製作之紀錄
    證明文書及從事業務之人於業務上或通常業務過程所須製作
    之紀錄文書、證明文書，並無顯不可信之情況，依刑事訴訟
    法第159 條之4 第1 款、第2 款規定，皆有證據能力外，其
    餘亦屬傳聞證據之部分，惟當事人及辯護人於本院審判程序
    中均同意作為證據，本院審酌上開證據資料製作時之情況，
    尚無違法不當及證明力明顯過低之瑕疵，亦認為以之作為證
    據應屬適當，揆諸前開規定，爰逕依刑事訴訟法第159 條之
    5 規定，認前揭證據資料均有證據能力，合先敘明。
三、按犯罪事實應依證據認定之，無證據不得認定犯罪事實；又
    不能證明被告犯罪者，即應諭知無罪之判決，刑事訴訟法第
    154 條第2 項、第301 條第1 項分別定有明文。再按事實之
    認定，應憑證據，如未能發現相當證據，或證據不足以證明
    ，自不能以推測或擬制之方法，為裁判基礎；苟積極證據不
    足為不利於被告事實之認定時，即應為有利於被告之認定；
    又認定犯罪事實所憑之證據，雖不以直接證據為限，間接證
    據亦包括在內，然而無論直接證據或間接證據，其為訴訟上
    之證明，須於通常一般之人均不致有所懷疑，而得確信其為
    真實之程度者，始得據為有罪之認定，倘其證明尚未達到此
    一程度，而有合理之懷疑存在而無從使事實審法院得有罪之
    確信時，即應由法院為諭知被告無罪之判決，最高法院40年
    臺上字第86號、30年上字第816 號、76年度臺上字第4986號
    判例意旨足資參照。次按刑事訴訟法第161 條已於91年2 月
    8 日修正公布，修正後同條第1 項規定：檢察官就被告犯罪
    事實，應負舉證責任，並指出證明之方法。因此，檢察官對
    於起訴之犯罪事實，應負提出證據及說服之實質舉證責任。
    倘其所提出之證據，不足為被告有罪之積極證明，或其闡明
    之證明方法，無從說服法官以形成被告有罪之心證，基於無
    罪推定之原則，自應為被告無罪判決之諭知（最高法院92年
    臺上字第128 號判例亦同此意旨）。
四、本件公訴人認被告黃世忠涉犯業務過失致死罪嫌，係以被告
    於警詢及偵訊供述、證人李昭雨於警詢及偵訊證述、臺灣士
    林地方法院檢察署相驗屍體證明書1 份、相驗照片14張、臺
    北市政府警察局南港分局交通分隊道路交通事故現場圖1 份
    、道路交通事故調查報告表(一)、(二)各1 份、交通事故談話紀
    錄表1 份、肇事現場照片29張、被害人王維晨國防醫學院三
    軍總醫院病歷1 份、行車時速紀錄3 紙、臺北市車輛行車事
    故鑑定委員會鑑定意見書1 份等為主要論據。
五、訊據被告黃世忠固坦承有於聲請簡易判決處刑書上所載時地
    ，駕駛大有巴士之營業大客車，撞擊被害人王維晨騎乘之機
    車，被害人因而死亡等事實。惟堅詞否認有何業務過失致死
    犯行，辯稱：伊當時駕駛上開大客車，沿臺北市○○區○○
    街373 巷由西向東行駛，於臺北市○○區○○街373 巷411
    號前，與被害人騎乘之機車相撞，肇事現場伊行駛路段仍是
    直線，尚未進入彎道，被害人騎乘機車行駛在對向車道，對
    向車道於該路段已是彎道尾端，被害人車速很快，因過彎而
    把機車車身打斜然後滑倒，伊看到被害人及機車滑倒後滑行
    越過車道中線至伊車道，伊為閃避被害人，就緊急煞車並把
    大客車方向盤往右打，致撞到停在路邊停車格的自小客車，
    但還是來不及閃避滑衝過來的被害人與機車，致伊大客車左
    前方與被害人機車撞擊；肇事前伊駕駛公車係直線前進，並
    未跨越雙黃線行駛，依道路交通事故現場圖所示之大客車左
    前輪「煞車痕起點」為基礎反向推算，肇事前伊駕駛之大客
    車並未逾越行車分向限制線，伊看到被害人機車跌倒滑行至
    伊車道，為閃躲被害人才緊急煞車，並將方向盤往右打致產
    生偏移角度；肇事路段並無速限標誌，伊當時並未超速，伊
    行駛車道前方進入彎道前之路面雖畫設有「慢」字的減速標
    字，但伊看到路面之「慢」字準備減速時，被害人的機車已
    經衝進伊車道，發生撞擊，從行車紀錄器可知伊車禍發生前
    伊車速約41至42公里，確實有準備放慢速度，且依伊公司規
    定的公車速限臺北市是40公里，但這是公司內部規定，並不
    是交通法令；被害人機車滑倒的原因有很多，很可能是被害
    轉彎車速過快而摔車，被害人摔車之原因與伊無關，伊並無
    過失等語。
六、按道路交通標誌標線號誌設置規則第181 條第1 項規定：「
    行車分向線，用以劃分路面成雙向車道，指示車輛駕駛人靠
    右行車，分向行駛。」第2 項規定：「本標線為黃虛線，線
    段長四公尺，間距六公尺，線寬一０公分。」第165 條第1
    項規定：「分向限制線，用以劃分路面成雙向車道，禁止車
    輛跨越行駛，並不得迴轉。」第2 項規定：「本標線為雙黃
    實線，線寬及間隔均為一０公分。除交岔路口或允許車輛迴
    轉路段外，均整段劃設之。」第149 條第1 項第1 款第2 目
    規定：「黃虛線設於路段中，用以分隔對向車道。」第8 目
    規定：「雙黃實線設於路段中，用以分隔對向車道，並雙向
    禁止超車、跨越或迴轉。」本件事故肇事地點之臺北市○○
    區○○街373 巷411 號前路段，略成東西向，雙向各1 車道
    。自西往東行駛( 被告行進方向) ，未到411 號前之1 至2
    個停車格間，此處路面之前的雙向車道係行車分向線的黃虛
    線，此處路面起往東至網狀線間，雙向車道間為分向限制線
    之雙黃實線（該段雙黃實線靠近網狀線之一端，以雙黃實線
    終點稱之，另一端則以雙黃實線起點稱之），雙黃實線起點
    路面劃有「慢」字之減速慢行標字，雙黃實線終點之網狀線
    處開始左彎彎道。自東往西行駛( 被害人行進方向) ，至同
    一網狀線處，已是右彎彎道末端。上開事實有臺北市政府警
    察局南港分局交通分隊道路交通事故現場圖1 份（參見臺灣
    士林地方法院檢察署97年度偵字第15400 號卷，下稱士檢偵
    字第15400 號卷，第34頁）、肇事現場照片29張（參見士檢
    偵字第15400 號卷第44-58 頁之照片編號1-29）、該路段照
    片4 張（參見士檢偵字第15400 號卷第85頁、本院99年度交
    訴字第1 號卷，下稱本院交訴字第1 號卷，第55頁）在卷可
    憑，堪予認定，合先敘明。
七、次查，被告黃世忠於上開時間，駕駛大有巴士營業大客車沿
    臺北市○○區○○街373 巷由西往東方向行駛，當時為夜間
    但有照明，柏油路面乾燥無缺陷亦無障礙物，被告行駛至該
    段雙黃實線起點前方約3.5 公尺處( 依道路交通事故現場圖
    所示被告駕駛大客車左前輪煞車痕位置及長度推算) ，開始
    煞車；被害人王維晨騎乘上開機車自東往西方向行駛右彎，
    過該段雙黃實線終點約4.6 公尺處( 依道路交通事故現場圖
    所示被害人騎乘機車之刮地痕起點及位置推算) ，人車失控
    ，跨越雙黃實線，滑行至對向被告行進車道，滑行10公尺(
    依道路交通事故現場圖所示被害人騎乘機車之刮地痕長度推
    算) 後，在刮地痕終點( 即道路交通事故現場圖所示之落土
    點) 處遭被告駕駛之大客車左前車頭撞擊，被害人腹部遭壓
    傷，經警據報趕往現場處理，並將被害人送醫急救，仍因腹
    部挫壓傷引發外傷性休克不治死亡等情，業據被告所是認，
    並有證人李昭雨於97年11月16日偵訊證稱：我有目睹車禍發
    生經過，我在停車地點找菸抽所以看窗外，看到被害人機車
    在對向車道要過彎，接著聽到機車的剎車聲，很大聲，之後
    是很大聲的碰撞聲，看到公車滑行向右偏，撞到路旁的汽車
    ，公車底盤很低，被害人在公車下方之左前輪與後輪中間，
    機車在公車前方底盤下方等語屬實( 參見臺灣士林地方法院
    檢察署97年度相字第730 號卷，下稱士檢相字第730 號卷，
    第55頁) ，復有臺北市政府警察局南港分局交通分隊道路交
    通事故現場圖1 份（參見士檢偵字第15400 號卷第34頁）、
    道路交通事故補充資料表1 份（參見士檢偵字第15400 號卷
    第33頁）、道路交通事故調查報告表(一)、(二)各1 份（參見士
    檢偵字第15400 號卷第39、40頁）、交通事故談話紀錄表1
    份（參見士檢偵字第15400 號卷第36-38 頁）、肇事現場照
    片29張（參見士檢偵字第15400 號卷第44-58 頁）、被害人
    王維晨國防醫學院三軍總醫院門診與病歷資料1 份（參見士
    檢偵字第15400 號卷第67 -77頁）、臺灣士林地方法院檢察
    署相驗屍體證明書1 份（參見士檢相字第730 號卷第59頁）
    、檢驗報告書1 份（參見士檢相字第730 號卷第61-66 頁）
    、相驗採證照片8 張（參見士檢偵字第15400 號卷第79-82
    頁）附卷可稽，足堪認定。
八、按駕駛人駕駛汽車，應遵守道路交通標誌、標線、號誌之指
    示，並服從交通指揮人員之指揮；又汽車在劃有分向限制線
    之路段，不得駛入來車之車道內；道路交通安全規則第90條
    、第97條第1 項第2 款分別定有明文。另按所謂信賴原則，
    在道路交通事故之刑事案件上，係指參與交通行為之一方，
    遵守交通法規秩序，得信賴同時參與交通行為之對方或其他
    人，亦必會遵守交通法規秩序，不致有違反交通法規秩序之
    行為發生，因此，對於對方或其他人因違反交通法規秩序之
    行為所導致之危險結果，即無注意防免之義務，從而得以免
    負過失責任（最高法院86年台上字第2462號判決意旨參照）
    。復按所謂相當因果關係，係指依經驗法則，綜合行為當時
    所存在之一切事實，為客觀之事後審查，認為在一般情形下
    ，有此環境、有此行為之同一條件，均可發生同一之結果者
    ，則該條件即為發生結果之相當條件，行為與結果即有相當
    之因果關係。反之，若在一般情形下，有此同一條件存在，
    而依客觀之審查，認為不必皆發生此結果者，則該條件與結
    果不相當，不過為偶然之事實而已，其行為與結果間即無相
    當因果關係（最高法院76年台上字第192 號判例意旨參照）
    。查本件被告與被害人王維晨於肇事路段原在互為對向之車
    道行駛，該路段雙向車道間係劃設分向限制線之雙黃實線，
    禁止車輛跨越、超車及迴轉，彼此自是信賴對方會遵守交通
    法規秩序，不會貿然駛入對向車道。惟被害人騎乘之機車竟
    違反上開道路交通安全規則之規定，未遵向行駛，跨越雙黃
    實線，駛入對向車道遭被告駕駛之大客車撞擊，是本件應進
    一步探究者為被告對於被害人騎乘機車滑倒而跨越雙黃實線
    駛入來車道是否有過失以及被告之過失與車禍發生間有無相
    當因果關係。若被告對於被害人騎乘機車滑倒駛入來車道沒
    有過失，亦或有過失，惟其過失與車禍之發生間並無相當因
    果關係，雖係被告駕駛之大客車撞擊被害人致被害人死亡，
    揆諸前揭前例及判決意旨，亦難苛負被告業務過失致死罪責
    。對此公訴人及告訴人、告訴代理人主張被害人之滑倒致跨
    越雙黃實線而駛入對向車道，係因被告有行車跨越分向限制
    線( 雙黃實線) 、超速、未依標線減速等過失所致。惟查：
  (一)被告是否有行車跨越分向限制線之過失部分
  1.承前述，臺北市○○區○○街373 巷411 號肇事地點前之該
    段雙黃實線( 行車分向限制線) ，由西往東方向行駛之車道
     (被告行進方向) ，自該段雙黃實線終點、網狀線起，方開
    始進入左彎彎道，於該段雙黃實線起點至終點間的路段仍屬
    直線車道。被告自西往東行駛至該段雙黃實線起點前方約3.
    5 公尺處，開始煞車，左前車輪煞車痕起點處係行車分向線
    之黃虛線，而非分向限制線之雙黃實線。被告駕駛之大客車
    於煞車前既然行駛在直線行進路段，而未進入左彎彎道，當
    時前方、右方皆無車輛，被告僅須遵行車道直行即可，並無
    為求過彎順暢或減少過彎時間而跨越行車分向線之黃虛線駛
    入來車道之必要。且查，路面3.5 公尺長的煞車痕，係被告
    駕駛之大客車輪胎鎖止後，橡膠胎面與路面連續摩擦所遺留
    ，煞車痕橫向相距分向限制線約有30至40公分之事實，亦有
    道路交通事故現場圖1 份（參見士檢偵字第15400 號卷第34
    頁）、肇事現場煞車痕照片（參見士檢偵字第15400 號卷第
    46 、83 頁) 及國立交通大學100 年7 月6 日交大管運字第
    1001006099號函附國立交通大學行車事故鑑定意見書乙份在
    卷可憑（參見本院交訴字第1 號卷第105-106 頁），足證被
    告緊急煞車前大客車並未跨越行車分向線之黃虛線。又縱認
    被告駕駛之大客車在緊急煞車前，左側輪胎或車身跨越行車
    分向線之黃虛線，惟因黃虛線並未禁止跨越，仍為交通法規
    所允許，被告並無違規之過失。
  2.臺北市車輛行車事故鑑定委員會98年1 月16日鑑定意見書雖
    認：「由民營公車煞車痕起點位置、偏向角度推析，民營公
    車於事故前可能跨越行車分向線行駛。」（參見士檢偵字第
    15400 號卷第92-95 頁）臺北市車輛事故鑑定覆議委員會99
    年3 月1 日鑑定覆議意見書亦認：「由A 車煞車痕起點（即
    A 車肇事時左前車輪位置）起，向A 車煞車痕方向逆向延伸
    A 車左前車輪至左後車角之長度，顯示A 車肇事時左側車身
    涉嫌跨越行車分向線；研析A 車跨越行車分向線行駛致B 車
    駕駛見東向西車道受阻而失控倒地肇事。」（參見本院交訴
    字第1 號卷第16、17頁）惟查：
  (1)兩份鑑定意見使用「可能( 民營公車於事故前可能跨越行車
    分向線行駛) 」或「涉嫌(A車肇事時左側車身涉嫌跨越行車
    分向線) 」等不確定之用語，可認兩份鑑定意見並未能確認
    被告駕駛之大客車確有跨越行車分向線(黃虛線)之事實。
  (2)兩份鑑定意見均係以大客車煞車痕的偏向角度，推論大客車
    跨越行車分向線( 黃虛線) ，鑑定意見此一推論，並未說明
    其推論過程及力學上之依據，尚嫌速斷。對此，國立交通大
    學行車事故鑑定意見說明此一煞車痕偏向角度的成因，並分
    析其力學依據，該鑑定意見表示：依據現場與車損照片顯示
    ，被害人之重型機車右倒且壓在大客車左前懸之下，並在地
    面滑行至最終停止點，表示大客車在車身左前方底盤與路面
    之間係夾著機車滑行，依刮地摩擦阻力係數小於橡膠車輪煞
    車阻力係數之原理【參R.W.Rivers：Training and Referen
    ce Manual for Traffic Accident Inverstigation   1995
    第375 頁；大型重型機車在瀝青混凝土路面刮痕阻力係數僅
    約0.53 -0.65】，大客車在停止前之運動過程中，會因左方
    阻力較小而有車身自然往右偏行之傾向等語明確（參見本院
    交訴字第1 號卷第105-106 頁）。國立交通大學上開鑑定意
    見之分析說明，較臺北市車輛行車事故鑑定委員會及臺北市
    車輛事故鑑定覆議委員會之鑑定意見，更詳細客觀而有科學
    根據，較為可採。從而，煞車痕之偏向角度既係其他原因造
    成，尚難以煞車痕之偏向角度推論被告駕駛之大客車於緊急
    煞車前跨越行車分向線。
  (二)被告是否有行車超速或未依減速標字減速之過失部分
  1.本件事故發生於98年11月15日晚間11時許，被告緊急煞車前
    之車速約為每小時42公里之事實，有該大客車之行車時速紀
    錄2 紙在卷可憑（參見士檢偵字第15400 號卷第86、87頁）
    。
  2.按行車速度，依速限標誌或標線之規定，無速限標誌或標線
    者，行車時速不得超過50公里，並應依減速慢行之標誌、標
    線或號誌指示行駛，道路交通安全規則第93條第1 項第1 款
    、第3 款規定甚明。經查：
  (1)本件98年11月15日案發當時之肇事路段未設有速限標誌或標
    線，是依上開道路交通安全規則之規定，該路段行車速限應
    為50公里，此復有道路交通事故調查報告表(一)載明該路段之
    速限為50公里( 參見士檢偵字第15400 號卷第39頁) 。至臺
    北市交通管制工程處99年11月25日北市交工設字第09931843
    500 號函雖稱：臺北市○○區○○街411 號路段兩側街設有
    「速限40」標字（黃色字體：40），該路段速限為時速40公
    里乙節（參見本院交訴字第1 號卷第93-94 頁），惟查該速
    限標字係本件案發之後所設，本件事故發生時，並無此速限
    標字，先予敘明。本件被告緊急煞車前之車速既約為每小時
    42公里，尚未超過速限50公里，是被告案發當時應未超速。
  (2)又臺北市聯營公車於營運期間行駛於臺北市境內，不論是否
    在公車專用道或慢車道，除核定放寬路段外，其餘路段速限
    均為每小時40公里乙節，有臺北市公共運輸處99年2 月8 日
    北市運稽字第09930264100 號函及隨函檢附之臺北市政府交
    通局89年6 月17日北市交二字第8822475800號函、89年6 月
    8 日「落實公車速限每小時四十公里」會議會議記錄、臺北
    市政府交通局90年7 月25日北市交二字第9023069400號函各
    乙份附卷可參（參見本院交訴字第1 號卷第22-38 頁）。惟
    查上開公車速限40公里之會議決議，核其性質係臺北市公共
    汽車管理處與臺北市聯營公車之客運業者間就公車行車速限
    所達成之共識，並非具有拘束人民權利義務效力之法令，僅
    具聯營客運業者間內部拘束司機之效力，尚難據此認為被告
    超過內部自律的40公里速限而認違反上開道路交通安全規則
    致有「未依限速行駛」之過失。更何況臺北市公共運輸處上
    開函文說明第3 點亦明確表示：因考量行車紀錄器之機械上
    誤差，於速限共識之執行上，統一以「時速45公里」作為判
    讀標準等語，是以即便客運業者間內部約束司機速限為40公
    里，亦係於行車紀錄器所載超過時速45公里，始認超速。本
    件被告緊急煞車前之時速依行車紀錄品顯示為42公里，未逾
    45公里，仍在機械上誤差範圍內，亦難認定被告有超速行駛
    之過失。
  3.又承前述，該段雙黃實線起點與終點間之路面，畫有減速慢
    行之「慢」字標字，是被告身為駕駛人看見該減速標字亦應
    依指示減速慢行。惟查，該減速慢行之「慢」字之標字係畫
    設於該段雙黃實線起點與終點間之路面，被告緊急煞車時，
    大客車尚於黃虛線路面而未進入雙黃實線路面。被告看到前
    方路面之減速標字後，已著手減速，惟嗣即緊急煞車，此有
    該大客車之行車時速紀錄放大顯示圖乙份（參見本院交訴字
    第1 號卷第57頁）在卷可憑。又被告緊急煞車後，於大客車
    與被害人機車在道路交通事故現場圖所示之落土處撞擊時，
    大客車經煞車約0.34秒後，時速已減至約33公里（√{42?-[
    254 ×0.75×3.5]}=33.1kph ），此亦經國立交通大學行車
    事故鑑定意見計算明確在案（參見本院交訴字第1 號卷第10
    5-106 頁) 。是於撞擊剎那，被告駕駛之大客車已減速至33
    公里，難謂被告維持原來車速行進而未減速。
  (三)依道路交通事故現場圖所示被害人機車刮地痕起點至兩車撞
    擊之落土處即刮地痕終點長約10公尺，又自大客車煞車痕起
    點至終點長約3.5 公尺，可推算被害人人車摔倒當時( 機車
    刮地痕起點) ，距離大客車車頭約有13.5公尺之距離。退萬
    步言，縱認於被害人摔倒前之剎那，被告有跨越行車分向線
    、超速及未減速慢行之過失，惟當時雙方距離有13.5公尺之
    遠，被害人尚有充足的空間及時間反應與閃避，本件並無任
    何事證證明被害人人車摔倒係因被告之駕駛行為所致，遑論
    係因被告有過失行為所致，彼此之間並無相當因果關係，尚
    難僅因被告駕駛大客車行駛於被害人對向車道前方13.5公尺
    之事實，逕予認定此一事實係造成被害人騎車驚嚇而摔倒之
    原因。蓋被害人騎車摔倒之原因，可能性甚多，被害人高速
    過彎失控滑倒，誠亦可能。國立交通大學行車事故鑑定意見
    即持此見解，認本件車禍係被害人騎乘機車於彎道失控、滑
    入對向車道，為肇事原因，被告駕駛大客車並無肇事因素（
    參見本院交訴字第1 號卷第105-106頁) 。
八、綜上說明，本件之證據不足以證明被告駕駛營業大客車有跨
    越行車分向線、超速及未減速慢行之過失。被告遵行車道行
    駛，被害人騎車摔倒人車跨越分向限制線，快速衝進對向之
    被告行進車道，被告雖緊急煞車仍閃避不及，實非被告所能
    預測及防免。此外，復查無其他積極證據足資證明被告有何
    公訴意旨所指之業務過失致死犯行，自屬不能證明被告犯罪
    ，揆諸前揭規定及判例意旨，應為被告無罪之諭知。
據上論斷，應依刑事訴訟法第301條第1項，判決如主文。
本案經檢察官曾勁元到庭執行職務
中    華    民    國   100    年    9     月    6     日
                  刑事第五庭審判長法  官  雷雯華
                                  法  官  徐文瑞
                                  法  官  楊秀枝
以上正本證明與原本無異。
如不服本判決應於收受送達後10日內向本院提出上訴書狀，並應
敘述具體理由。其未敘述上訴理由者，應於上訴期間屆滿後20日
內向本院補提理由書( 均須按他造當事人之人數附繕本)「 切勿
逕送上級法院」。
                                  書記官  劉易柔
中    華    民    國   100    年    9     月    8     日